Lungwitz, Klaus

23 años (29/10/1993)

Saavedra, C.A.B.A., Argentina Móvil: (011) 15-35034183

LinkedIn: https://ar.linkedin.com/in/klaus-lungwitz-02ba68ba



Formación académica

• **03/2016 - presente** Ingeniería Informática

Facultad de Ingeniería, Universidad de Buenos Aires

• 03/2012 - 12/2015 Ingeniería Electrónica incompleta

Facultad de Ingeniería, Universidad de Buenos Aires

03/2007 - 12/2011 Bachiller con orientación en Ciencias Económicas y

Sociales

Colegio Nuevos Aires

Cursos

10/2016 Amazon Web Services

MuleSoft

Damián Traverso (Solutions Architect en AWS)

08/2016 Machine Learning con mlib de Apache Spark

MuleSoft Luis Argerich

• **07/2016** Big Data con Apache Spark

MuleSoft

Luis Argerich (Data Scientist)

Perfil laboral

Apasionado por el desarrollo de software y por el hardware. Realicé tareas de IT y administración de sistemas, por lo cual desarrollé scripts para el mantenimiento de los mismos. Principalmente en la actualidad me encuentro en la búsqueda de un puesto de desarrollo de software relacionado con las áreas DevOps y backend, ya que me gustaría adquirir experiencia laboral en el área y poner en práctica lo aprendido en la Facultad. Estoy abierto a escuchar propuestas sobre diversos puestos de trabajo y a aprender lenguajes de programación nuevos.

Resumen de competencias

- Scripting en Bash y Python
- Programación Orientada a Objetos
- Java
- SQL
- Lenguaje de programación C
- Manejo de sistemas basados en UNIX (Mac OSX y Linux)
- Manejo básico de Bases de Datos (MySQL, PosgreSQL, PhpMyAdmin)
- Configuración y mantenimiento de telefonía VoIP (Asterisk PBX, ACD)
- Instalación y gestión de servidores Linux/UNIX, virtualización (Ubuntu Server, VMWare, LXC, OpenVZ, Docker)
- Monitoreo de servicios via SNMP
- Manejo de servidores de DNS
- Creación y administración de redes (configuración de router y firewall, patcheo de switches)

Idiomas

• Inglés: Hablado avanzado. Escrito avanzado. Examen "Certificate in Advanced English" (CAE) de la Universidad de Cambridge

Experiencia Profesional

• **01/2017 - presente** Desarrollador en Dinmax Consulting S.R.L.

• **04/2015 - presente** Administrador de Sistemas en Dinmax Consulting S.R.L.

• 2009 - 2014 Asistente de sonido en eventos (actos, bandas en vivo,

grabación)

Mis tareas se encontraban comprendidas por el armado y operación de sonido desde grandes a pequeños eventos

Tareas realizadas como Administrador de Sistemas

• Bash y Python scripting para backups, Watch Dogs y demás tareas de mantenimiento

- Instalación de redes privadas desde cero
- Mantenimiento, gestión y seguridad de redes (Mikrotik, Cisco)
- Mantenimiento de Base de Datos MySQL y PosgreSQL
- Administración de servidores compartidos y gestión de usuarios en Windows (Samba), Linux y Mac OSX (AFP)
- Administración de sistemas virtualizados (Virtual Box, VMWare, ESXi) y conteinerizados (LXC, Open VZ)
- Instalación de entornos de desarrollo, staging y producción
- Deployment de aplicaciones web
- Mantenimiento de telefonía VoIP (Asterisk)
- JavaScript scripting para configuración de sistemas de telefonía con colas e IVR (ACD, Asterisk)
- Monitoreo SNMP
- Configuración de servidores DNS

Tareas realizadas como Desarrollador

 Desarrollo y bug fixing de aplicación de gestión de empleados en lenguaje Java usando el framework GWT.